臺灣高等法院臺中分院民事裁定
111年度家抗字第8號
抗  告  人  范秀莉  
相  對  人  邱華銧  
上列抗告人與相對人間假扣押事件，對於民國110年12月6日臺灣
苗栗地方法院110年度家全字第2號裁定，提起抗告，本院裁定如
下：
    主  文
抗告駁回。
抗告訴訟費用由抗告人負擔。
    理  由
一、相對人聲請意旨略以：兩造原為夫妻，於民國110年10月28
    日離婚，相對人已提起剩餘財產分配之訴。因兩造於婚姻關
    係存續中取得之不動產均登記在抗告人名下，權狀則由相對
    人保管，惟抗告人卻於離婚前向地政事務所以權狀遺失為由
    申請補發，經相對人提出異議而駁回，足認抗告人確有脫產
    之虞。為保全執行，願供擔保聲請就抗告人之財產於新臺幣
    (下同)100萬元範圍內予假扣押等語。
二、原法院以相對人就假扣押之請求業已釋明，另就假扣押之原
    因雖釋明不足，惟已陳明願供擔保，因而准相對人供擔保10
    萬元後，對抗告人之財產於100萬元之範圍內為假扣押。
三、抗告意旨略以：相對人向法院聲請假扣押抗告人之財產，惟
    抗告人在此之前並未收到任何法院之通知。另兩造離婚時，
    相對人係無異議離婚，相對人對抗告人已無任何請求權存在
    ，自不得以債權人之身分聲請假扣押等語。
四、經查：
  ㈠按假扣押係保全程序，假扣押裁定具隱密性，為防止債務人
    隱匿或處分財產，以保全債權人之強制執行，其執行應依強
    制執行法第132條第1項規定，於裁定送達債務人之同時或送
    達前為之。本件原法院於110年12月6日裁准假扣押後，先於
    110年12月9日向相對人為送達，俟原法院執行處於110年12
    月14日電子查封抗告人名下不動產後，始於111年1月3日向
    抗告人為送達，此有原裁定、送達證書、原法院公務電話紀
    錄等在卷可稽(原審卷第39、45、49頁)。原法院於查封抗告
    人之財產後，始將假扣押之裁定送達抗告人，自合於上開規
    定。
　㈡抗告人固又抗辯，原送達地址「苗栗縣○○鄉○○村0鄰○○0000號
    」並無人代收裁定，致未交付抗告人等語。惟查，兩造離婚
    時，抗告人在「兩願離婚書」上所記載之住居所即為「苗栗
    縣○○鄉○○村0鄰○○0000號」；而原法院對上開地址為送達後
    ，雖寄存於鶴岡派出所，惟抗告人已於111年1月7日親自前
    往派出所領取，亦有兩願離婚書、送達證書及苗栗分局鶴岡
    派出所受理司法訴訟文書寄存、銷毀登記簿在卷可按(本院
    卷第9頁、原審卷第49、51頁)，並無抗告人所述未能收受原
    裁定之事實。
　㈢抗告人另主張，兩造係無異議離婚，相對人對抗告人已無任
    何請求權存在等語。惟參照前開兩願離婚書，兩造並未針對
    婚後之財產如何分配為約定，且相對人亦未明示拋棄對抗告
    人之剩餘財產分配請求權，依民法第1030條之1規定，相對 
    人當可請求分配剩餘財產，自為抗告人形式上之債權人無訛
    ，其依法聲請對抗告人之財產為假扣押，自符法制。
　㈣按債權人就金錢請求或得易為金錢請求之請求，欲保全強制
    執行者，得聲請假扣押；假扣押非有日後不能強制執行或甚
    難執行之虞者，不得為之；請求及假扣押之原因應釋明之；
    前項釋明如有不足，而債權人陳明願供擔保或法院認為適當
    者，法院得定相當之擔保，命供擔保後為假扣押，為民事訴
    訟法第522條第1項、第523條第1項及第526條第1項、第2項
    所明定。查：
　　⒈就假扣押之請求部分，相對人業提出請求分配夫妻剩餘之
      起訴狀繕本、不動產登記謄本為證(原審卷第15～25頁)，
      可認為有相當之釋明。
　　⒉就假扣押之原因部分，相對人亦提出苗栗縣苗栗地政事務
      所駁回抗告人申請補發所有權狀之函文為釋明(原審卷第2
      7頁)。本院審酌抗告人在明知登記在伊名下之不動產之所
      有權狀，向由相對人保管之情況下，仍向地政事務所以遺
      失為由申請補發，動機誠屬可議，不無逕自處分名下不動
      產之可能，堪認相對人就抗告人欲隱匿財產、及日後不能
      強制執行或甚難執行之虞已為釋明。縱其釋明尚有未足，
      惟既陳明願供擔保，則原法院依民事訴訟法第526條第4項
      「夫或妻基於剩餘財產差額分配請求權聲請假扣押者，前
      項法院所命供擔保之金額不得高於請求金額之10分之1」
      之規定，命相對人供擔保10萬元而准對抗告人之財產在10
      0萬元之範圍內為假扣押，自合於規定。
五、綜上所述，原法院准相對人假扣押之聲請，自無違誤。抗告
    意旨仍執前揭情詞指摘原裁定不當，為無理由，應駁回其抗
    告。　　　　
中　　華　　民　　國　　111 　年　　2 　　月　 　9　　日
                    家事法庭    審判長法　官  王　銘
　　　　　　　　　　　      　　　　　法　官  唐敏寶
　　　　　　　　　　　      　　　　　法　官  高英賓
以上正本係照原本作成。
不得再抗告。
                                      書記官  吳伊婷  
　　　　　　　　　　　　　　                            
中　　華　　民　　國　　111 　年　　2 　　月　　9 　　日